# 请教陈版以货物抵减赔偿款的会计处理

提问人：夜未眠 时间：2021-09-28 16:54:57
陈版你好，A公司由于产品质量问题，造成客户B产生损失，因此需要赔偿给客户B1000万元，双方协商以货物的形式抵减这部分赔偿款（该部分货物账面价值 500 万），但不会签订任何赔偿协议。 1 、那在货物赔偿给客户时，要不要确认收入？新收入准则要求识别合同，双方没有签订协议的话，是否不构成合同，不满足收入确认前提，但是从另一方面看，A公司是先将货物卖给客户B，只是客户B不付款用这部分款抵减赔偿款，因此确认收入结转成本更能符合实质。 2 、赔偿是计入营业外支出，还是销售费用-质量索赔合适？ 3 、如果是不确认收入，直接按存货价值转的话，那报表里面赔偿损失只会反映 500 万，是不是也不能反映该笔交易的实质呢？以上，还请陈版帮忙分析分析。

回答人：chenyiwei
以商品抵偿赔偿款属于债务重组。这种情况不应确认收入和成本。
根据财政部会计司发布的《企业会计准则实施问答（ 2021 年第一期）》：
3.问：债务人以存货清偿债务方式进行的债务重组，是否应当作为存货销售进行会计处理？
答：根据债务重组准则第十条，以资产清偿债务方式进行债务重组的，债务人应当将所清偿债务账面价值与转让资产账面价值之间的差额计入当期损益。
根据《企业会计准则第 14 号——收入》（财会〔 2017 〕 22 号）第二条，收入是指企业在日常活动中形成的、会导致所有者权益增加的、与所有者投入资本无关的经济利益的总流入。
通常情况下，债务重组不属于企业的日常活动，因此债务重组不适用收入准则，不应作为存货的销售处理。所清偿债务账面价值与存货账面价值之间的差额，记入”其他收益”科目。

提问人：夜未眠 时间：2021-10-14 08:05:06
陈版您好，债务重组，是指在不改变交易对手方的情况下，经债权人和债务人协定或法院裁定，就清偿债务的时间、金额或方式等重新等重新达成协议的交易。因此如果企业一开始与企业签订的赔偿协议就是以货物抵赔偿，而非重新签订，就不适用于债务重组的规定？像这种一开始就是签订的赔偿款用货物赔偿的，是否就可以适用收入准则，确认收入结转成本了呢？因为从实质上看，属于我将货物先卖给你，再用应收款抵应付款。

回答人：chenyiwei
但商品抵赔偿的情况下，用于抵偿的商品实际上无对应的收入流入。所以这个问题也仍有争议。债务重组问答发布之后就更容易混淆了。